# 关于新收入准则影响在 2020 年度报告中的披露

提问人：Byron12480 时间：2021-01-23 21:06:00
求教陈版主：
核算背景：被审计单位主营业务为定制软件开发原先采用初验和终验法（简化里程碑法）分次确认收入，新收入准则实施后，鉴于不满足时段履行的条件，故采用终验法一次性确认收入。
准则要求：新收入准则第七章衔接规定第四十三条中规定“同时，企企 业应 当在附注中披露，，与收入相关关会会 计 准准 则 制度的原 规 定相比定相比，， 执 行本准行本准 则对当期当期 财务报 表相表相关关 项 目的影目的影响响金金 额 ，如有重大影响的，还需披露其原因。“。
问题或困难：原准则下，由于采用初验和终验分次确认收入，每年第四季度业务人员会出于业绩考核等诸多因素，将预计能够赶在年底前完成初验或终验的项目进行加班加点，在年底前完成初验或终验并获取验收报告；但新准则下，由于采用终验法一次性确认，则业务员在四季度考量业绩时，则会将重点更多集中在年底前能够完成终验的项目，其次鉴于初验已不确认收入，则对于初验报告获取的及时性及完整性也会大大折扣；在这种情况下，要想按照准则的要求“企业应当在附注中披露，与收入相关会计准则制度的原规定相比，执行本准则对当期财务报表相关项目的影响金额”披露相关影响金额较难，即使披露出来了数据的准确性也大大折扣，请问此种情况下，是否还一定需要披露？

回答人：chenyiwei
1 、建议考虑初验和终验各自的内容，以及结合以往历史经验合理估计这两个节点之间是否还需要发生重大的工作量和成本。如果不重大的，可以考虑收入确认时点在初验时。
2 、如果收入确认时点在终验时是合理的，则仍应以原准则下的分段标准测算 2020 年度可确认的收入，并在附注中披露其变动影响。